【裁判字號】    97,小上,19
【裁判日期】    970204
【裁判案由】    給付報酬
【裁判全文】
臺灣臺中地方法院民事裁定  97年度小上字第19號
上  訴  人  乙○○
被  上訴人  翰丞科技股份有限公司
法定代理人  甲○○
上列當事人間請求給付報酬事件，上訴人對於中華民國96年12月
5日本院臺中簡易庭96年度中小字第5180號第一審小額訴訟判決
提起上訴，本院裁定如下：
    主      文
上訴駁回。
第二審訴訟費用新台幣壹仟伍佰元由上訴人負擔。
    理      由
一、按對於小額程序之第一審裁判之上訴，非以其違背法令為理
    由，不得為之，民事訴訟法第436條之24第2項定有明文。所
    謂判決違背法令係指判決不適用法規或適用不當者而言。且
    依同法第436條之25規定，上訴狀應記載上訴理由，並表明
    原判決所違背之法令及其具體內容，以及依訴訟資料可認為
    原判決有違背法令之具體事實，上訴狀或理由書如未依此項
    方法表明者，即難認為已對小額訴訟第一審判決之違背法令
    有具體之指摘，又上訴理由如僅引用原審判決時之攻擊防禦
    方法作為上訴理由，應認為未對原審判決有何具體之指摘，
    不得謂已合法表明上訴理由，其上訴均難認為合法。
二、本件上訴人係對於小額訴訟之第一審判決提起上訴，核其上
    訴狀略稱：判決書早於承審法官法定宣告判決時刻前即已寄
    出；承審法官於訴訟程序進行中並無提供上訴人有充分闡述
    己見之機會並對上訴人表達不滿之意；判決書中所載內容明
    顯疏漏而有瑕疵，難以令人信服；承審法官對本人主張之事
    實未加以採證、查明並確認而納入審理依據，僅一昧著眼於
    本所該離職員工是否有與被上訴人聯繫、將與本案無關之不
    明傳真文件強行與契約行為互為聯屬關係，徒使本案審理程
    序未臻完備，致事實無法真正釐清等語，並未具體指出原審
    判決有如何違背法令情事，更未指明原審判決所違反之法令
    條項或其內容以及依訴訟資料有何判決違背法令之具體事實
    ，參諸前開說明，自不得謂已合法表明上訴理由，從而
    本件上訴，顯難認為合法，應予駁回。
三、又依民事訴訟法第436條之32第1項準用同法第436條之19之
    規定，小額程序之第二審法院為訴訟費用之裁判時，應確定
    其費用額。查本件第二審訴訟費用額確定為裁判費新臺幣
    1,500元，爰依前開規定，為如主文第2項之諭知。
四、依民事訴訟法第436條之32第1項、第2項、第444條第1項前
    段、第95條、第78條，第436條之19，裁定如主文。
中    華    民    國    97    年    2     月    4    日
                  民事第一庭    審判長 蔡王金全
                                法  官 卓進仕
                                法  官 陳毓秀
正本係照原本作成
本件不得抗告
中    華    民    國    97    年    2     月    4    日
                                書記官


司法院資訊處製作；財團法人民間司法改革基金會備份。
